臺灣高等法院民事裁定
111年度非抗字第21號
再抗告人    王穆熙  
代  理  人  林孝璋律師
相  對  人  黃祥恩  


上列再抗告人因與相對人黃祥恩間請求票款執行事件，對於中華
民國110年11月26日臺灣士林地方法院110年度抗字第259號民事
裁定，提起再抗告，本院裁定如下：
    主  文
再抗告駁回。
再抗告程序費用由再抗告人負擔。
    理  由
一、按對於非訟事件抗告法院所為有無理由之裁定再為抗告，僅
    得以其適用法規顯有錯誤為理由，抗告及再抗告，除本法另
    有規定外，準用民事訴訟法關於抗告程序之規定，此觀非訟
    事件法第45條第3項、第46條分別定有明文。所謂適用法規
    顯有錯誤，係指原法院就其取捨證據所確定之事實適用法規
    顯然不合於法律規定，或與現尚有效之司法院大法官解釋顯
    然違反者而言，不包括漏未斟酌證據、調查證據欠周及認定
    事實不當之情形。次按民事訴訟法第495條之1第2項、第486
    條第4項規定之再抗告，準用同法第三編第二章第三審程序
    規定；依同法第470條第2項規定，提起再抗告，應於再抗告
    狀內記載再抗告理由，表明原裁定有何合於適用法規顯有錯
    誤之具體情事；如未具體表明或其表明與上開規定不合時，
    即得認其再抗告為不合法，以裁定駁回之。是當事人對於抗
    告法院所為抗告有無理由之裁定再為抗告，就該裁定如何適
    用法規顯有錯誤，應有具體之指摘。否則，其再抗告自難認
    為合法。
二、本件相對人主張其執有再抗告人與李軒豪共同簽發之面額新
    臺幣(下同)450萬元、到期日為民國109年10月30日、免除作
    成拒絕證書之本票1紙（下稱系爭本票），詎屆期提示，尚
    有350萬元未獲付款，爰依票據法第123條規定，聲請裁定許
    可強制執行。經原法院司法事務官以110年度司票字第8806
    號裁定准許之（下稱原處分）。再抗告人對於原處分不服，
    提起抗告，經原法院以：相對人聲請裁定許可強制執行，業
    據提出系爭本票為證，原審經形式審查後准許系爭本票強制
    執行，並無不合；系爭本票所載金額之債權債務關係是否存
    在，核屬實體法律關係之主張，非本件非訟程序所得審究為
    由，駁回其抗告（下稱原裁定）。再抗告人不服，提起本件
    再抗告，無非以：系爭本票係另一名發票人李軒豪之詐欺而
    作成，其已對李軒豪提出詐欺告訴，系爭本票違反民法第71
    條規定，應屬無效云云，為其論據。惟查再抗告人所陳上開
    理由，核屬其與相對人間實體法律關係之主張，並未具體表
    明原裁定有何適用法規顯有錯誤之具體情事。依上開說明，
    其再抗告自非合法，應予駁回。
三、爰裁定如主文。
中　　華　　民　　國　　111 　年　　3 　　月　　17　　日
              民事第一庭    
                  審判長法  官  李媛媛
                        法  官  賴秀蘭
                        法  官  胡芷瑜
正本係照原本作成。
不得抗告。
中　　華　　民　　國　　111 　年　　3 　　月　　17　　日

                        書記官  莊智凱